【裁判字號】    97,上訴,840
【裁判日期】    970611
【裁判案由】    違反槍砲彈藥刀械管制條例
【裁判全文】
臺灣高等法院高雄分院刑事判決         97年度上訴字第840號
上  訴  人  臺灣高雄地方法院檢察署檢察官
被      告  甲○○
                      弄16之4號
                    現於寄押臺灣高雄第二監獄
選任辯護人  莊孝襄律師
上列上訴人因被告違反槍砲彈藥刀械管制條例案件，不服臺灣高
雄地方法院96年度訴字第4643號中華民國97年3 月21日第一審判
決（起訴案號：臺灣高雄地方法院檢察署96年度偵字第19153 、
20840 、26155 號），提起上訴，本院判決如下：
    主  文
上訴駁回。
    理  由
一、公訴意旨略以：被告甲○○於91年5 月間某日，在高雄縣林
    園鄉○○路○ 段883 巷14弄16之4 號，自其友人「吳漢松」
    （業已於91年6 月26日死亡）之託，未經許可代為保管具有
    殺傷力之德國SIGSAUER廠P228型口徑9mm （9 乘19 mm） 制
    式半自動手槍（槍枝管制編號0000000000號、含彈匣1 個）
    與奧地利GLOCK 廠19型口徑9mm （9 乘19 mm） 制式半自動
    手槍（槍枝管制編號0000000000號、含彈匣1 個）各1 支（
    合稱前案槍枝）及義大利BERETTA 廠製，92DS型，口徑9 mm
    之制式半自動手槍（含彈匣1 個，槍號Ｍ1842Ｚ，槍枝管制
    編號：0000000000號，係菲律賓國家警察署所有；下稱上開
    制式槍枝）、制式子彈17顆等物，而未經許可無故持有之，
    迄於93年10月29日下午1 時許，為警在高雄縣林園鄉○○路
    ○ 段883 巷14弄16之4 號住處，查獲前案槍枝，被告甲○○
    乃因於93年10月29日起遭羈押於高雄看守所而中斷寄藏手槍
    行為；詎被告甲○○於同年11月19日交保出所後，發現上開
    制式槍枝及17顆制式子彈尚未遭查獲，竟另行起意，將之藏
    放於不詳地點而未經許可無故持有之，且於96年間2 月底至
    3 月13日前某日，將上開制式槍彈交付予被告乙○○，因認
    被告甲○○另涉有槍砲彈藥刀械管制條例第7 條第4 項之未
    經許可持有制式手槍罪及同條例第12條第4 項之未經許可持
    有子彈罪云云。
二、按已經提起公訴或自訴之案件，在同一法院重行起訴者，應
    諭知不受理之判決，刑事訴訟法第303 條第2 款定有明文。
    又所謂「同一案件」，包括實質上一罪及裁判上一罪之案件
    ，想像競合犯、刑法修正前之連續犯、牽連犯均屬裁判上一
    罪，有吸收關係之2 罪、接續犯、刑法修正前之常業犯，則
    係實質上一罪，有實質上一罪或裁判上一罪關係之部分犯罪
    事實經檢察官起訴者，依刑事訴訟法第267 條之規定，效力
    當然及於全部。據上所述，同一案件在同一法院重行起訴時
    ，應依上開刑事訴訟法第303 條第2 款之規定諭知不受理判
    決，以避免一罪兩判。
三、經查：經臺灣高雄地方法院檢察署檢察官前於93年12月8 日
    以93年度偵字第21993 號，向原法院起訴被告甲○○於91年
    5 月間，受吳漢松（業已於91年6 月26日死亡）之託，未經
    許可代為保管上開具有殺傷力之德國SIGSAUER廠P228型口徑
    9mm （9 乘19 mm） 制式半自動手槍（槍枝管制編號000000
    0000號、含彈匣1 個）與奧地利GLOCK 廠19型口徑9mm （9
    乘19 mm） 制式半自動手槍（槍枝管制編號0000000000號、
    含彈匣1 個）各1 支，並將前案槍枝藏放於其高雄縣林園鄉
    ○○路○ 段883 巷14弄16之4 號住處之內，而認被告甲○○
    涉有槍砲彈藥刀械管制條例第7 條第2 項之未經許可寄藏槍
    枝罪嫌，嗣經原法院94年度訴字第112 號判決處以有期徒刑
    6 年，併科罰金20萬元，復經本院以94年度上訴字第1071號
    判決駁回上訴，現因上訴最高法院而尚未確定等情，有該案
    之起訴書、上開各判決書、臺灣高等法院前案紀錄表及原法
    院刑事案件電話紀錄查詢表2 紙（見原法院卷第53頁、第15
    3 頁、本院卷第39頁）在卷可憑。又查本件起訴書所載起訴
    事實謂被告甲○○於91年5 月間某日，在高雄縣林園鄉○○
    路○ 段883 巷14弄16之4 號，自其友人「吳漢松」（業已於
    91年6 月26日死亡）之託，未經許可代為保管前案槍枝、上
    開制式槍枝及制式子彈17顆等物，而未經許可無故持有之等
    節，業經被告甲○○於偵審中供承一致，且為本案起訴所認
    定之事實，而證人乙○○於本院審理時亦證稱：伊被警查獲
    義大利BERETTA 廠制，92DS型，口徑9mm 之制式半自動手槍
    1 支及製式子彈7 顆，是甲○○於93年10月29日被收押後，
    在其房間內找到等語 (見本院卷第75頁)。 是上開制式槍枝
    及制式子彈17顆係與前案槍枝係於91年5 月間，由被告甲○
    ○友人「吳松漢」一併交付被告甲○○寄藏之事實，堪以認
    定。至內政部警政署刑事警察局96年10月11日刑際字第0960
    155383號函轉述菲國國家警察署承辦人PAGAPOIOT 少校函略
    稱：該BERETTA 槍枝屬菲國國家警察署所有，由於菲國國家
    警察署之後勤處曾於2004年發生火警，相關槍枝建檔資料已
    於該火警中遺失，故經續追查未能得知何位員警配發該槍枝
    等語（見高雄地檢96偵20840 卷第113 頁），依據上開函所
    示，該BERETTA 槍枝資料於2004年（即民國93年）火警中遺
    失，即無從由該函判斷，該BERETTA 槍枝確於何時由菲國何
    員警所遺失，則上開函自足以否認被告於91年5 月間，即受
    吳漢松之託寄藏保管該支BERETTA 槍枝及制式子彈17顆之事
    實，此自難採為不利於被告之認定，附此敘明。
四、又按所謂寄藏本既係將受寄物藏置於隱密處所，不易讓人發
    現，並非須隨身攜帶，永不離身，亦不限於須藏置於一定處
    所，不可變更寄藏處所，或改變寄藏之方式，是寄藏人於前
    案遭查獲時，縱未將受寄之槍彈交出全數，但不能因此即認
    其另行起意持有槍彈；再寄藏人雖因前案遭羈押，惟亦不會
    因其人身自由遭限制即謂有中斷寄藏之意思，是寄藏人嗣後
    持有扣案之槍枝應為前案寄藏槍枝行為之繼續，難認寄藏人
    有另行持有扣案槍彈之意思。是被告甲○○於寄藏上開制式
    槍枝、制式子彈17顆及前案槍枝後，雖於93年10月30日遭羈
    押而入高雄看守所，並於93年11月19日交保出所，有臺灣高
    等法院被告前案紀錄表附卷可考，然對於前案中未遭查獲之
    上開制式槍枝及17顆制式子彈，雖因羈押之故，而持續受公
    權力之拘束致人身自由遭受限制，惟被告甲○○對上開槍彈
    寄藏行為，並未因而中斷，而僅係實質支配力較為鬆弛。則
    檢察官認被告甲○○因於93年10月30日起遭羈押於高雄看守
    所而中斷寄藏手槍行為，其於同年11月19日交保出所後，持
    有前案尚未查獲之上開制式槍枝及17顆制式子彈，認係另行
    起意之持有槍彈犯行云云，尚有誤會。至公訴人另主張被告
    甲○○持有本件上開制式槍枝及17顆制式子彈與寄藏前案槍
    枝並無關連云云，然本院查無證據足資證明上開制式槍枝及
    17顆制式子彈並非與前案槍枝係一併由「吳漢松」交付被告
    甲○○寄藏，是公訴人之上開主張，亦難採信。
五、原審因認被告甲○○於93年間受「吳松漢」之託，以一行為
    同時寄藏上開3 支制式槍枝、17顆制式子彈，有想像競合犯
    之裁判上一罪之關係，而被告甲○○本件被訴之全部犯罪事
    實，與上開前經臺灣高雄地方法院檢察署檢察官於93年度偵
    字第21993 號向原法院起訴，經以94年度訴字第112 號判決
    處以有期徒刑6 年，併科罰金20萬元，復經本院以94年度上
    訴字第1071號判決駁回上訴，現因上訴最高法院而尚未確定
    之案件，要屬同一案件，而檢察官卻重行起訴，並於96 年
    11月8 日繫屬於原法院 (有臺灣高雄地方法院檢察署移送函
    及原法院收案戳章在卷可按)， 本案應屬同一案件在法院重
    行起訴，因而就此部分諭知不受理判決，經核並無不合。檢
    察官上訴意旨指摘原判決不當，為無理由，應予駁回。
六、乙○○部分已判決確定，本院不予論列，併此敘明。
據上論斷，應依刑事訴訟法第368 條，判決如主文。
本案經檢察官彭南雄到庭執行職務。
中    華    民    國    97    年    6     月    11    日
                      刑事第六庭  審判長法  官  王憲義
                                        法  官  張盛喜
                                        法  官  邱永貴
以上正本證明與原本無異。
被告不得上訴。
檢察官如不服本判決應於收受本判決後10日內向本院提出上訴書
狀，其未敘述上訴理由者，並得於提起上訴後10日內向本院補提
理由書狀（均須按他造當事人之人數附繕本）「切勿逕送上級法
院」。
中    華    民    國    97    年     6    月    11    日
                                        書記官  張雲義


司法院資訊處製作；財團法人民間司法改革基金會備份。
